# 吸收合并的账务处理

提问人：咿呀娃娃 时间：2019-12-06 20:00:13
陈版，请教个问题，A 公司非同一控制了 B，B 无业务，当时只是为了从B的控制人取得房屋的所有权，非同一控制时房屋评估了公允，在经过 2 年后，A 整合资源，将 B 的房产转到自己名下，B 公司注销，看您之前回复的帖子和 7 号解释，注销时的账务处理您看以下思路对吗： 1 、在 A 单体报表上长投的账面价值和 B 的资产、负债的账面价值的差异计入资本公积，资本公积不足的调整留存收益 2 、因为在最开始是非同一控制，那在将 B 的房屋转入 A 单体报表时理解为按照公允值转入，而不是B 的账面价值 3 、如果第 2 个问题理解没有错的话，这样在税务方面是否就需要缴纳相关税费

回答人：chenyiwei
B 的各项资产、负债（含该房屋）转入 A个别报表的金额应为其在 A的合并报表层面的账面价值，即以购买日的公允价值为基础持续计算到吸收合并日的金额。同时将 B 自原购买日以来形成的留存收益转为本企业的留存收益，差额（如有）调整 “资本公积——其他资本公积”。（此处不存在 “资本公积不足的调整留存收益” 的做法）。